臺灣新竹地方法院刑事判決　　　　　　　　　　　　　九十年度簡上字第一０四號
　　上　訴　人　甲○○
　　即　被　告
右列上訴人即被告因公共危險案件，不服本院竹東簡易庭九十年度竹東交簡字第七八
號，中華民國九十年八月二十三日第一審簡易判決（聲請案號：臺灣新竹地方法院檢
察署九十年度偵字第三四四九號），本院管轄第二審之合議庭判決如左：
    主  文
上訴駁回。
    事  實
一、甲○○於民國九十年六月三日下午二、三時許，在新竹縣寶山鄉與友人飲酒，已
    達不能安全駕駛動力交通工具之狀態，仍於酒後駕駛車號ＪＧ—六一八０號自用
    小客車沿新竹縣北埔鄉○○村○○路由南往北方向行駛，嗣於當日下午五時五十
    分許，行經中山路與寶山路口時，為閃避路旁之犬隻，復因飲酒無法正常操控車
    輛，遂不慎撞擊同向停放道路旁分屬楊劉義妹、陳文欽、張運賜所有之車號ＪＵ
    —六五０三號自用小客車、ＧＸ—Ｘ三八號營業大貨車、ＪＳ—二九二六號自用
    小客車，經警到場處理發覺其滿身酒味、聒噪、說話顛三倒四而查獲上情。
二、案經新竹縣警察局竹東分局報請臺灣新竹地方法院檢察署檢察官聲請以簡易判決
    處刑。
    理  由
一、訊據上訴人即被告甲○○固不否認右揭酒後駕車之事實，惟矢口否認有何不能安
    全駕駛之犯行，辯稱本件伊駕車時若已不能安全駕駛當無可能從寶山鄉○○○路
    返回北埔肇事地點，且本件所檢測之呼氣所含酒精濃度係伊案發後另外回家喝酒
    所做得之數據云云。經查：
（一）被告駕車前喝酒之事實，經被告始終坦認在卷，雖被告辯稱僅在當日下午二、
      三時許飲用二杯紅酒，而被告所聲請傳喚之證人曾馨慧亦到庭附和稱被告係飲
      用二杯紅酒，被告上車時精神狀況很好、走路平穩、說話正常等語（見本院九
      十年度竹東簡字第七八號卷第四十一頁），然被告於檢察官訊問時已自承當日
      係飲用一瓶紅酒（見偵卷第二十三頁），是被告事後辯稱僅飲用二杯紅酒並不
      足採，復以證人與被告為朋友關係，其證詞本即有偏袒被告之可能，況證人曾
      馨慧一同與被告飲酒，其對於放任酒後之被告駕車亦難辭其咎，是證人曾馨慧
      關於被告飲酒之數量與被告於偵查中所述既不相符，證人曾馨慧關於被告駕車
      離去時精神狀況很好、走路平穩、說話正常等證詞亦難以採認。
（二）被告於肇事後滿身酒味、聒噪、說話顛三倒四等情，已經證人即到場處理本件
      之警員莊明港在庭證述：「：：被告在場一直呱呱叫，說話顛三倒四、身上有
      酒味，：：」（見本院九十年度竹東簡字第七八號卷第三十二頁），復參以被
      告並不否認駕車肇事之事實，被告於本件駕車肇事時顯然已不能安全駕駛。雖
      被告另辯稱其從寶山鄉○○○路返回北埔肇事地點係能安全駕駛云云，然被告
      能駕駛山路，或因其熟悉該路況、或因當時交通狀況並不擁擠等種種可能原因
      ，均不一而足，實與被告當時是否能安全駕駛並無絕對之關係，而不能以此認
      定被告尚能安全駕駛；而被告雖又辯稱呼氣所含酒精濃度係肇事後另外飲用高
      梁酒（三杯，約三百毫升）所得之數據，然被告於偵查中始終未為此之抗辯，
      且於檢察官訊問時表示知道酒後不得駕車，以後不會再犯等語（見偵卷第二十
      四頁），況依正常人一次飲用高梁酒三百至三百九十八毫升，已達重度銘酊酒
      醉狀，主要症狀為體溫下降、說話困難、記憶喪失、會厭軟骨反射降低，若嘔
      吐有吸入異物之可能，最後甚至可達昏迷甚至死亡，唯一般人若飲用高量酒精
      時，未飲完前即可能會嘔吐至吐酒等之生理性保護機轉，有法務部法醫研究所
      九十一年七月一日法醫理字第０九一０００一五五六號函附卷足佐，而被告於
      本院訊問時表示喝了高梁酒頭很暈就上床睡覺，沒有嘔吐等語（見本院九十一
      年七月二十三日訊問筆錄第三頁），顯見被告所辯事後曾飲用大量高梁酒與事
      實並不相符，亦難以採信。本件事證明確，被告犯行洵堪認定，應依法論科。
二、核被告所為，係犯刑法第一百八十五條之三之服用酒類不能安全駕駛動力交通工
    具而駕駛罪。原審以被告所犯罪證明確，援引適用刑法第一百八十五條之三、第
    四十二條第二項，罰金罰鍰提高標準條例第二條，量處罰金二萬元，如易服勞役
    以三百元折算一日，核其認事用法，均無違誤，被告上訴意旨否認犯罪並無理由
    ，應予駁回。
據上論斷，應依刑事訴訟法第四百五十五條之一第一項、第三項、第三百六十八條，
判決如主文。
本案經檢察官劉邦繡到庭執行職務。
中      華      民      國    九十一    年      九      月     三十     日
                              臺灣新竹地方法院刑事第二庭
                                  審判長法  官  王銘勇
                                    法  官  楊惠芬
                                        法  官  黃美盈
本件不得上訴。
右正本證明與原本無異。
                                        書記官  吳尚文
中      華      民      國    九十一    年      九      月     三十     日
附錄法條：
中華民國刑法第一百八十五條之三
服用毒品、麻醉藥品、酒類或其他相類之物，不能安全駕駛動力交通工具
而駕駛者，處一年以下有期徒刑、拘役或三萬元以下罰金。
